最高法院刑事判決            一○○年度台上字第七○六一號
上  訴  人  施彥澤
選任辯護人  吳澄潔律師
上  訴  人  許朝富
上列上訴人等因違反毒品危害防制條例案件，不服台灣高等法院
高雄分院中華民國一○○年十月十一日第二審判決（一○○年度
上訴字第五○○號，起訴案號：台灣屏東地方法院檢察署九十九
年度偵字第一四八九、四六三三、五六二五、六六三八號），提
起上訴，本院判決如下：
    主  文
上訴駁回。
    理  由
按刑事訴訟法第三百七十七條規定，上訴於第三審法院，非以判
決違背法令為理由，不得為之。是提起第三審上訴，應以原判決
違背法令為理由，係屬法定要件。如果上訴理由書狀並未依據卷
內訴訟資料，具體指摘原判決不適用何種法則或如何適用不當，
或所指摘原判決違法情事，顯與法律規定得為第三審上訴理由之
違法情形，不相適合時，均應認其上訴為違背法律上之程式，予
以駁回。本件原判決撤銷第一審之判決，改判論處上訴人施彥澤
、許朝富共同製造第二級毒品罪刑（均處有期徒刑），已敘明所
憑之證據及認定之理由；從形式上觀察，並無判決違背法令之情
形存在。查原判決以本件製造第二級毒品甲基安非他命之犯行係
陳柏魁（通緝中）提供資金及假麻黃鹼，並由綽號「阿水」之不
詳姓名者購置製造甲基安非他命之器具及原料，交予陳柏魁、許
朝富、施彥澤、許榮明（另案偵查中）等人，轉運至施彥澤承租
之處所，由施彥澤及某不詳姓名者製造甲基安非他命溶液，許朝
富再將製成之溶液運至范氏映紅（另案偵查中）住處進行結晶程
序，而共同製造甲基安非他命等情，彼此間有犯意聯絡及行為分
擔，為共同正犯。理由內已說明綦詳。至原判決事實欄認定陳柏
魁、許朝富、施彥澤、許榮明、范氏映紅及「阿水」等人共同製
造甲基安非他命，漏未記載另有某不詳姓名者參與，致與理由之
論敘不相一致，但此項疏略不影響上訴人等應負之正犯責任，不
得執此指摘，而據為合法之第三審上訴理由。又原判決以施彥澤
辯稱其因聽信許朝富之言，誤信「財神廟」欲製造香油，始被利
用承租房屋及搬運物品，實不知製造甲基安非他命之事等語，為
卸責之詞，不足採信，併加指駁。施彥澤上訴意旨仍持陳詞，再
事爭辯，並謂許朝富係居於本件犯行之主導地位，伊僅幫忙租屋
及從事打雜工作，獲取些許酬勞，與許朝富等人之住居處並無地
緣關係，亦無電話通聯，顯係被利用之不知情者，自不能以製毒
工具上採獲其指紋，即率認亦參與製造毒品等各節，對於原審採
證認事職權之行使，暨原判決已明白論斷之事項，任意爭執，不
符第三審上訴之法定要件。再者，刑法上之共同正犯，雖應就全
部犯罪結果負其責任，但科刑時仍應以行為人之責任為基礎，審
酌刑法第五十七條所列各款事項等一切情狀，為刑罰輕重之標準
。原判決本此規定，分別量定上訴人等之刑，理由內已詳加審酌
論列。許朝富上訴意旨謂其犯罪情節較施彥澤為輕，犯後態度有
別，但兩人之刑度差距卻不大，不符比例原則云云，砌詞指摘，
亦非適法之第三審上訴理由。其等上訴為違背法律上之程式，均
應予駁回。
據上論結，應依刑事訴訟法第三百九十五條前段，判決如主文。
中    華    民    國  一○○  年   十二   月  二十二  日
                      最高法院刑事第十庭
                          審判長法官  陳  世  淙  
                                法官  陳  東  誥  
                                法官  何  菁  莪  
                                法官  施  俊  堯  
                                法官  洪  曉  能  
本件正本證明與原本無異
                                      書  記  官  
中    華    民    國  一○○  年   十二   月  二十六  日
                                                      K